【裁判字號】    98,審訴,16
【裁判日期】    980327
【裁判案由】    違反毒品危害防制條例
【裁判全文】
臺灣新竹地方法院宣示判決筆錄          98年度審訴字第16號
公  訴  人  臺灣新竹地方法院檢察署檢察官
被      告  乙○○
指定辯護人  本院公設辯護人  甲○○
上列被告因違反毒品危害防制條例一案，經檢察官提起公訴（97
年度毒偵字第2337號）後，聲請本院改依協商程序而為判決，於
中華民國98年3 月27日下午4 時在本院刑事第十一法庭宣示判決
，出席職員如下：
法官起立朗讀判決主文、犯罪事實要旨、處罰條文，及告以上訴
限制、期間並提出上訴狀之法院，且諭知記載其內容：
一、主  文：
    乙○○施用第一級毒品，累犯，處有期徒刑玖月。又施用第
    二級毒品，累犯，處有期徒刑伍月。應執行有期徒刑壹年。
二、犯罪事實要旨：
（一）乙○○前曾於民國93年12月間，因贓物案件，經本院於
      94年3 月7 日，以94年度竹東簡字第24號判決，判處有期
      徒刑5 月，嗣於94年3 月28日確定；又於93年12月間，
      因違反毒品危害防制條例案件，經本院於94年9 月26日，
      以94年度易字第284 號判決，判處有期徒刑10月，嗣於94
      年10月11日確定；又於94年5 月間，因竊盜案件，經本
      院於94年9 月30日，以94年度易字第544 號判決，判處有
      期徒刑1 年2 月，嗣於94年10月24日確定。上開、案
      件並經定應執行刑為有期徒刑1 年10月確定，上開案件接
      續執行，於94年7 月21日入監執行，嗣於96年5 月24日因
      縮短刑期假釋出監並付保護管束，其保護管束期間原應至
      96年9 月26日始行屆滿，惟依96年7 月16日生效施行之中
      華民國九十六年罪犯減刑條例第2 條第2 項前段之規定，
      時值假釋中之人犯，於該條例施行之日起，視為已依同條
      例第2 條第1 項第3 款規定減其宣告刑2 分之1 ，毋庸聲
      請裁定減刑，因而已執畢刑期，上開案件應視為於96年7
      月16日執行完畢。
（二）乙○○前於87年12月間，因施用第二級毒品案件，經本院
      以87年度毒聲字第1027號裁定送觀察、勒戒後，認無繼續
      施用毒品傾向，經臺灣新竹地方法院檢察署檢察官（下稱
      檢察官）於87年12月18日以87年度偵字第7599號、第8506
      號為不起訴處分確定；復於88年9 月間，因施用第二級毒
      品案件，經本院以88年度毒聲字第1948號裁定送觀察、勒
      戒後，亦認無繼續施用毒品之傾向，經檢察官於88年10月
      27日以88年度毒偵字第386 號為不起訴處分確定。
（三）乙○○不知警惕，又於89年7 月間，因施用第二級毒品案
      件，經檢察官聲請強制戒治，本院於89年8 月2 日，以89
      年度毒聲字第1923號裁定令入戒治處所施以強制戒治1 年
      ，於89年11月4 日入所執行，嗣其強制戒治執行滿3 月後
      ，經戒治處所認無繼續戒治之必要，乃報由檢察官聲請本
      院於90年3 月27日以90年度毒聲字第578 號裁定停止戒治
      ，於90年5 月9 日因停止其處分之出監，所餘戒治期間付
      保護管束，旋其停止戒治所餘戒治期間於90年11月3 日屆
      滿，因期滿未經撤銷，視為強制戒治期滿執行完畢；同時
      其本次非法施用第二級毒品之犯行，亦經本院於89年8 月
      3 日，以89年度竹簡字第418 號判決，判處有期徒刑6 月
      ，嗣於89年8 月20日確定，並於90年12月3 日易科罰金執
      行完畢。
（四）乙○○竟不知警惕，又於90年2 月間，因施用第二級毒品
      案件，經本院於90年5 月31日，以90年度易字第423 號判
      決，判處有期徒刑5 月，嗣於90年9 月7 日確定，並於90
      年12月3 日易科罰金執行完畢。
（五）乙○○不知悔改，又於91年7 月間，因施用第一級、第二
      級毒品案件，經檢察官聲請強制戒治，本院於92年3 月26
      日，以91年度毒聲更字第9 號裁定令入戒治處所施以強制
      戒治1 年，於91年9 月24日入所執行，並於92年9 月24日
      戒治期滿出所執行完畢；同時其本次非法施用第一級、第
      二級毒品之犯行，亦經本院於92年3 月31日，以91年度訴
      字第584 號判決，分別判處有期徒刑8 月、8 月，並經定
      應執行刑為有期徒刑1 年2 月，嗣於92年4 月21日確定，
      於92年9 月24日入監執行，並於93年11月5 日縮刑期滿執
      行完畢。
（六）乙○○仍不知悔改，又於93年12月間，因施用第二級毒品
      案件，經本院於94年9 月26日，以94年度易字第284 號判
      決，判處有期徒刑10月，嗣於94年10月11日確定，其執行
      情形如前述（一）。
（七）乙○○不知悛悔，又於97年1 月間，因施用第一級毒品案
      件，經本院於97年7 月8 日，以97年度訴字第443 號判決
      ，分別判處有期徒刑8 月、8 月，並經定應執行刑為有期
      徒刑1 年2 月，嗣於97年8 月1 日確定，現正執行中。
（八）乙○○仍不知悛悔，又於97年4 月間，因施用第一級、第
      二級毒品案件，經本院於97年8 月29日，以97年度訴字第
      753 號判決，分別判處有期徒刑8 月、4 月，並經定應執
      行刑為有期徒刑10月，嗣於97年9 月19日確定，現正執行
      中。
（九）乙○○竟不知悛悔，於前開強制戒治處分執行完畢釋放後
      ，「5 年內再犯」施用毒品案件，並經法院判處罪刑確定
      後，(1)復基於施用第一級毒品海洛因的犯罪意思，於97年
      10月20日上午某時許，在其位於新竹縣新埔鎮○○路○ 段
      186 號之住處內，以將海洛因粉末摻入香煙內，再點火吸
      食之方式，施用第一級毒品海洛因1 次。(2)另基於施用第
      二級毒品安非他命的犯罪意思，於97年10月20日上午某時
      許，在上開住處內，以將安非他命置於玻璃球內，再以火
      燒烤，吸其煙霧之方式，施用第二級毒品安非他命1 次。
      嗣於97年10月20日下午3 時43分許，因另涉竊盜案件為警
      逮捕到案而查獲，經警採集其尿液送驗結果，呈嗎啡陽性
      及安非他命、甲基安非他命陽性反應，始悉上情。
三、處罰條文：
    毒品危害防制條例第10條第1 項、第2 項，刑法第11條前段
    、第47條第1 項、第51條第5 款。
四、協商判決除有刑事訴訟法第455 條之4 第1 項第1 款於本訊
    問程序終結前，被告撤銷協商合意或檢察官撤回協商聲請者
    ；第2 款被告協商之意思非出於自由意志者；第4 款被告所
    犯之罪非第455 條之2 第1 項所定得以協商判決者；第6 款
    被告有其他較重之裁判上一罪之犯罪事實者；第7 款法院認
    應諭知免刑或免訴、不受理者情形之一，及違反同條第2 項
    「法院應於協商合意範圍內為判決；法院為協商判決所科之
    刑，以宣告緩刑或2 年以下有期徒刑、拘役或罰金為限」之
    規定者外，檢察官與被告均不得上訴。
五、如有前項得上訴之情形，得自收受宣示判決筆錄送達之日起
    10日內，向本院提出上訴書狀，上訴於第二審法院。
中    華    民    國    98    年    3     月    27    日
                  刑事第九庭書  記  官  蕭汝芳
                            審判長法官  馮俊郎
以上筆錄正本係照原本作成。
                            書  記  官  蕭汝芳
中    華    民    國    98    年    3     月    27    日
附錄本案處罰實體法條全文：
毒品危害防制條例第10條第1 項、第2 項：
施用第一級毒品者，處6 月以上5 年以下有期徒刑。
施用第二級毒品者，處3 年以下有期徒刑。


司法院資訊處製作；財團法人民間司法改革基金會備份。
